【裁判字號】    94,訴,1740
【裁判日期】    950630
【裁判案由】    偽造文書等
【裁判全文】
臺灣臺北地方法院刑事判決              94年度訴字第1740號
公  訴  人  臺灣臺北地方法院檢察署檢察官
被      告  甲○○
                    （另案於臺灣臺北監獄執行中）
上列被告因偽造文書等案件，檢察官提起公訴（九十四年度偵字
第一三九七五號）後，聲請改依協商程序而為判決，本院判決如
下：
    主      文
甲○○連續行使偽造私文書，足以生損害於他人，處有期徒刑伍
月，如易科罰金，以佰元折算壹日。如附表所示偽造之署押均
沒收。
    事實及理由
一、犯罪事實：
    甲○○明知跳蚤市場雜誌販賣之他人身分證及汽車駕駛執照
    係來路不明之贓物，猶於民國九十四年六月間某日，撥打上
    開雜誌所載電話號碼，洽購他人身分證及汽車駕駛執照，並
    與真實姓名年籍不詳之成年男子約在臺北縣板橋市之錢櫃Ｋ
    ＴＶ碰面，將其本人之照片交付予該男子，以新臺幣三千元
    之代價，購得乙○○失竊之身分證及汽車駕駛執照各一張，
    並委由該男子將其照片換貼在「乙○○」之身分證及汽車駕
    駛執照上，而變造「乙○○」之身分證及汽車駕駛執照各一
    張，足以生損害於乙○○本人、戶政機關對戶籍之管理及監
    理機關對於汽車駕駛執照管理之正確性。甲○○復基於行使
    變造特種文書及行使偽造私文書之概括犯意，先於同年七月
    二十五日十八時二十分許，持前開變造之「乙○○」身分證
    及汽車駕駛執照原本，前往臺北縣板橋市○○路○段一二三
    號「鑫發小客車租賃有限公司」（下稱鑫發租賃公司），以
    乙○○名義，接續在汽車租賃契約書、租用汽車切結書、提
    供違規駕駛人申請書及編號０五一七五五號之空白商業本票
    上偽造「乙○○」之署押（含指印，偽造之署押及指印之數
    量詳如附表所示），偽造完成表示以乙○○本人向鑫發租賃
    公司租用汽車意思之上開私文書，併同變造之乙○○身分證
    及汽車駕駛執照（檢察官起訴書誤載為影本，應予更正）持
    向鑫發租賃公司負責人黃光慈而行使之，以租用車號０四三
    七－ＫＤ號之自用小客車；甲○○復承前開行使變造特種文
    書及行使偽造私文書之概括犯意，於翌日九時五十五分許，
    將前開車號０四三七－ＫＤ號之自用小客車駛返鑫發租賃公
    司，表示續租之意，但需更換另一輛車，而以上開同一手法
    ，以乙○○名義，接續在汽車租賃契約書、租用汽車切結書
    及編號０五一七五七號之空白商業本票上偽造「乙○○」之
    署押後（含指印，偽造之署押及指印之數量詳如附表所示）
    ，偽造完成表示以乙○○本人向鑫發租賃公司租用汽車意思
    之上開私文書，併同變造之乙○○身分證及汽車駕駛執照影
    本（含正、反面）持向黃光慈行使，以租用車號０四二七－
    ＫＤ號之自用小客車，均足以生損害於乙○○與鑫發租賃公
    司。甲○○於租得車輛後，即將前開變造之乙○○身分證及
    駕駛執照丟棄於臺北縣板橋市○○路上，嗣因甲○○未於期
    限內還車且失去音訊後，黃光慈發現車號０四二七－ＫＤ號
    自用小客車之棄置地點及甲○○行蹤，而報警處理，嗣於九
    十四年八月一日下午六時三十分許，為警在臺北市○○區○
    ○路四二三巷二八弄口查獲。
二、程序部分：
    被告甲○○所犯係死刑、無期徒刑、最輕本刑為三年以上有
    期徒刑以外之罪，且非高等法院管轄第一審之案件，檢察官
    於徵詢被害人之意見後，逕行或依被告及其辯護人之請求，
    於審判外進行協商，而聲請本院改依協商程序進行，本院予
    以同意，並認為適宜由受命法官獨任進行協商程序。
三、證據：
  (一)被告甲○○於本院審理時之自白。
  (二)證人即鑫發租賃公司負責人黃光慈之證述（臺灣臺北地方法
    院檢察署【下稱臺北地檢署】九十四年度偵字第一三九七五
    號卷第九、十頁參照）。
  (三)變造之乙○○身分證及駕駛執照之正、反面影本各一份（同
    上偵查卷第十五頁參照）。
  (四)九十四年七月二十五日汽車租賃契約書、租用汽車切結書、
    提供違規駕駛人申請書及編號０五一七五五號之空白商業本
    票正本一份（公訴人九十五年九月五日庭呈資料參照）。
  (五)九十四年七月二十六日汽車租賃契約書、租用汽車切結書、
    提供違規駕駛人申請書及編號０五一七五七號之空白商業本
    票影本一份（同上偵查卷第十四頁及第十六頁參照）。
四、本件經檢察官與被告於審判外達成協商之合意且被告已認罪
    ，其合意內容為：被告願受科刑範圍為有期徒刑一年，緩刑
    二年之宣告。經查，上開協商合意並無刑事訴訟法第四百五
    十五條之四第一項所列情形之一，檢察官聲請改依協商程序
    而為判決，本院爰不經言詞辯論，於協商合意範圍內為協商
    判決，合予敘明。
五、應適用之法條：刑事訴訟法第四百五十五條之四第二項、第
    四百五十五條之八，刑法第五十六條、第二百十條、第二百
    十二條、第二百十六條、第三百四十九條第二項、第五十五
    條、第四十一條第一項前段、第二百十九條，罰金罰鍰提高
    標準條例第一條前段、第二條。
六、本判決除有刑事訴訟法第四百五十五條之四第一項第一款、
    第二款、第四款、第六款、第七款所定情形之一，或違反同
    條第二項規定者外，不得上訴。
七、如不服本件判決，得自收受判決送達之日起十日內，向本院
    提出上訴書狀，上訴於第二審法院。
中    華    民    國    95    年    6     月    30    日
                  刑事第九庭    法  官  林怡秀
本件正本證明與原本無異。
                                書記官  林義盛
中    華    民    國    95    年    7     月    4     日
附表：
┌──┬─────────┬──────────┬───────┐
│編號│文書名稱及數量    │應沒收之署押        │備註          │
├──┼─────────┼──────────┼───────┤
│ 一 │汽車租賃契約書二份│簽章欄上偽造乙○○之│臺北地檢署九十│
│    │                  │署押貳枚及指印貳枚  │四年度偵字第一│
│    │                  │                    │三九七五號卷第│
│    │                  │                    │十四頁及公訴人│
│    │                  │                    │九十五年五月九│
│    │                  │                    │日庭呈資料參照│
├──┼─────────┼──────────┼───────┤
│ 二 │租用汽車切結書二份│簽章欄上偽造乙○○之│同上          │
│    │                  │署押壹枚、承租人姓名│              │
│    │                  │簽章欄上偽造乙○○之│              │
│    │                  │署押貳枚及指印壹枚  │              │
├──┼─────────┼──────────┼───────┤
│ 三 │提供違規駕駛人申請│偽造乙○○之署押肆枚│同上偵查卷第十│
│    │書二份            │及指印肆枚          │六頁及公訴人九│
│    │                  │                    │十五年五月九日│
│    │                  │                    │庭呈資料參照  │
├──┼─────────┼──────────┼───────┤
│ 四 │空白商業本票一紙（│發票人欄上偽造乙○○│公訴人九十五年│
│    │編號０五一七五五號│之署押壹枚及指印壹枚│五月九日庭呈資│
│    │）                │                    │料參照        │
├──┼─────────┼──────────┼───────┤
│ 五 │空白商業本票一紙（│發票人欄上偽造乙○○│同上偵查卷第十│
│    │編號０五一七五七號│之署押壹枚及指印壹枚│四頁參照      │
│    │）                │                    │              │
└──┴─────────┴──────────┴───────┘


司法院資訊處製作；財團法人民間司法改革基金會備份。
